【裁判字號】    95,上訴,1963
【裁判日期】    950817
【裁判案由】    貪污治罪條例
【裁判全文】
臺灣高等法院刑事判決                95年度上訴字第1963號
上  訴  人
即  被  告  甲○○
選任辯護人  石麗卿  律師
上列上訴人因貪污治罪條例案件，不服臺灣桃園地方法院94年度
易字第1095號，中華民國95年3月21日第一審判決（起訴案號：
臺灣桃園地方法院檢察署94年度偵字第6203號），提起上訴，本
院判決如下：
    主  文
原判決撤銷。
甲○○共同連續竊盜，處有期徒刑2年6月。
    事  實
一、甲○○係台灣菸酒股份有限公司林口印刷廠（下稱菸酒公司
    林口廠）之印刷技術員，自93年5月3日起，均受派在該廠物
    料課負責駕駛該廠堆高機將該廠所印製之各式菸盒包裝紙堆
    上載運貨車並隨車前往目的地交貨、卸貨之搬運工工作；何
    易宗（業經原審判決確定）則係大榮汽車貨運股份有限公司
    （下稱大榮公司）所僱用之貨車司機，大榮公司承攬載運菸
    酒公司林口廠所產製之各式酒類標籤，遂自92年5、6月間某
    日起，指派何易宗負責駕駛大榮公司所有之車牌號碼ＨＵ-7
    11號大貨車，前往菸酒公司林口廠，主要負責載運該廠所託
    運之各式酒類標籤至目的地，另因臨時需要，該廠亦偶會託
    運菸盒包裝紙；甲○○、何易宗即於何易宗受託載運上開酒
    類標籤期間內結識。
二、甲○○與何易宗結識後，因見何易宗常需駕駛上開大貨車，
    進入該廠載運菸酒公司林口廠所託運之酒類標籤，認有機可
    趁，明知菸酒公司林口廠所產製之長壽淡菸包裝紙、長壽20
    支硬盒包裝紙，均係該廠所產製之公有財物，竟與行動電話
    門號0000000000號之行動電話持機人，即姓名年籍不詳綽號
    「粘董」之成年男子、綽號「小賴」之成年男子及另一名年
    約五、六十歲之男子等人勾結，計畫將該等菸盒包裝紙竊出
    廠外，由「粘董」供不詳用途之用，甲○○與「粘董」謀議
    後，遂先於93年9月初某日，在菸酒公司林口廠廠區內某處
    ，向何易宗提及可否利用何易宗駕駛上開大貨車進廠載運酒
    類標籤之機會，伺機竊取存放於該廠區內，由該廠物料課擔
    任庫守職務之謝麗紅所管領持有之菸盒包裝紙，何易宗將所
    竊菸盒包裝紙載出廠區交予在廠外等待接應之「粘董」後，
    即可賺取一定之運費報酬，何易宗當場表示同意，甲○○隨
    即將此情轉知「粘董」知悉，由「粘董」負責接運何易宗所
    偷運出廠之上開包裝紙，「粘董」並應依何易宗所偷運之菸
    盒數量，給予何易宗一定之運費報酬。
三、甲○○與何易宗、「粘董」謀議後，即基於意圖為自己不法
    所有之竊取公有財物之概括犯意聯絡，先後由甲○○於附表
    所示竊取菸盒包裝紙前之同日某時許，或於何易宗進廠載運
    酒類標籤時，當面告知何易宗；或由甲○○以其所持用之
    0000000000號行動電話及另一不詳門號之行動電話，撥打何
    易宗所持用之0000000000、0000000000號行動電話通知何易
    宗，將於當日竊取菸盒包裝紙；在此同時，甲○○亦以電話
    或其他不詳之方式，通知「粘董」在廠外準備接應，而何易
    宗接獲指令後，隨即於偷運菸盒包裝紙前之同日某時許，利
    用以上開大貨車合法載運菸酒公司所託運之酒類標籤離廠時
    ，先向該廠大門警衛誆稱：因需運之酒類標籤甚多，無法一
    次運離，需再次進廠載運云云，隨即於離廠後之同日某時許
    ，再次駕駛上開大貨車，以要進入廠內載運前次未載離之酒
    類標籤為由，由該廠警衛同意放行後，進入該廠區內，而於
    附表所示時、地，先後以附表所示之方式，其中9次由甲○
    ○，另4次由何易宗，均駕駛菸酒公司林口廠所有用以堆放
    各式菸盒包裝紙、酒類標籤之堆高機，先後竊取如附表所示
    屬菸酒公司林口廠所有由謝麗紅所管領持有之菸盒包裝紙，
    均隨即由何易宗以所駕駛之上開大貨車，將所竊取之菸盒包
    裝紙載出廠區得手，每次竊取得手後，其中前一、二次，係
    由「粘董」依甲○○之通知，率與「粘董」亦事前謀議而與
    渠等亦有犯意聯絡之姓名年籍不詳綽號「小賴」之成年男子
    及另一名年約五、六十歲之男子，在菸酒公司林口廠外附近
    之便利商店等候接應，伺何易宗出廠後，「粘董」等人即以
    攔車方式，先與何易宗會合，隨即由何易宗駕駛上開大貨車
    附載所偷運之菸盒包裝紙，引領「粘董」等人所駕駛之車牌
    號碼不詳之自小客車，一同前往大榮公司設於桃園縣龜山鄉
    ○○路五八號之北一轉運中心；該一、二次後，渠等即相約
    在該轉運中心附近之便利商店前，伺何易宗載運菸盒包裝紙
    抵達後，即以鳴按喇叭之方式，示意「粘董」等駕車跟隨其
    車後，一同前往上開轉運中心，每次均係於車抵該中心後，
    均由何易宗駕駛該中心所有之堆高機，將所竊得之菸盒包裝
    紙，轉載至「粘董」等人所接洽到場由不知情之不詳姓名年
    籍之人所駕駛不詳車牌號碼之卡車上，由「粘董」等人將該
    菸盒包裝紙載往不詳地點，供不詳用途之用，「粘董」等人
    先後取得該竊得之菸盒包裝紙後，即先後當場給付何易宗如
    附表所示之運費報酬。（各次竊取公有財物之時間、地點、
    行為態樣、所得財物及何易宗所領得之運費報酬，均詳如附
    表所載）。
四、嗣因該廠物料課課員謝麗紅於上開期間內，先後多次發現存
    放於該廠一樓之菸盒包裝紙短少，經查訪後發現何易宗涉嫌
    重大，遂提高注意，於94年1月13日，再次發現菸盒包裝紙
    短少時，即向該廠警衛查訪，得知何易宗曾於前一日即94年
    1月12日，先後二次入廠提貨，而比對出貨單後，發現何易
    宗實際提運貨物之數量，高於應領運貨物數量，而於同年1
    月14日15時40分許，何易宗再次入廠提運貨時，當面質問何
    易宗，何易宗立時坦承竊取上開菸盒包裝紙之行為，即由謝
    麗紅協同該廠政風人員報警處理，隨後何易宗並配合謝麗紅
    於同年月15日零時50分許，前往桃園縣政府警察局龜山分局
    大埔派出所製作筆錄坦承上開犯行，並供出甲○○涉案，因
    而查獲甲○○。
五、案經桃園縣政府警察局龜山分局報請台灣桃園地方法院檢察
    署檢察官偵查起訴。
    理  由
一、訊據上訴人即被告甲○○（下稱被告）就其於上開時、地，
    受派在該廠物料課，負責駕駛該廠堆高機，將該廠所印製之
    各式菸盒包裝紙，堆上載運貨車並隨車前往目的地交貨之工
    作之事實固不諱言，惟矢口否認有何共同竊取公有財物菸盒
    包裝紙之犯行，辯稱：渠是冤枉的，沒有這回事，渠亦不認
    識「粘董」云云。然經查：
（一）被告係菸酒公司林口廠之印刷技術員，於上開時、地，受
      派在該廠物料課，負責駕駛該廠堆高機，將該廠所印製之
      各式菸盒包裝紙，堆上載運貨車並隨車前往目的地交貨之
      工作等情，除據被告坦承外，並經證人即當時為菸酒公司
      林口廠物料課庫守謝麗紅、洪美雲、政風主任陳伯洲、物
      料課長王錦塘證述明確，並有臺灣菸酒股份有限公司林口
      印刷廠95年1月17日臺菸酒林印料字第0950000289號函、
      臺灣省菸酒公賣局工人履歷表暨各項紀錄影本各一份在卷
      可稽。
（二）另被告何易宗於94年1月15日警詢時供稱：我竊取菸盒包
      裝紙，我與被告甲○○係於93年9月初某日，協議竊取該
      廠菸盒包裝紙，被告甲○○是以門號0000000000號行動電
      話撥打我0000000000、0000000000號行動電話與我聯絡，
      取貨人則持用0000000000號之行動電話，取貨之人係由被
      告甲○○接洽，取貨人會支付我5000元等語（見6203號偵
      查卷第6、7頁）；於94年4月20日檢察官訊問時證述：被
      告於93年9月間某日，指示我將菸盒包裝紙載出廠區，我
      與被告約定將菸盒包裝紙載運到大榮貨運之轉運站，被告
      會派人到轉運站去取貨，取貨人會給我5000元報酬，被告
      有時會當面跟我講，後來也會打我手機與我聯絡何時載運
      菸盒包裝紙，取貨之人也曾打我手機與我聯絡等語（見
      6203號偵查卷第51頁）；於94年5月31日檢察官訊問時證
      述：菸盒包裝紙確實是被告要我搬走的，因我不是菸酒公
      司之員工，如沒有被告同意，我根本沒有辦法去動等語（
      見6203號偵查卷第251頁）；於95年3月7日原審審理時證
      述：被告於93年9月初某日15時許，在林口廠廠區內，當
      面問我可否將菸盒包裝紙載出廠區，我當時就答應，被告
      說他會指定車輛來接運，當時被告沒有跟我談到載運報酬
      ，是後來第一次載運完後，被告問我收到多少錢，我跟他
      說4板5000元，每次要竊取菸盒包裝紙前，大部分是由被
      告在竊取當日15時許前後，打電話問我今天是否可以出貨
      ，被告有二支電話，其中一支門號是0000000000號，另一
      支我忘了，取貨人是一個姓粘的董事長，也是被告甲○○
      負責以電話跟姓粘的董事長持用之門號0000000000號之行
      動電話聯絡取貨事宜，因為我不知道什麼是白的（指淡菸
      包裝紙）或什麼是黃的（指硬盒包裝紙）菸盒，被告才知
      道，所以我偷運菸盒包裝紙13次中，有10次被告都在現場
      ，且大部分（應為9次，詳如後述）是由被告駕駛堆高機
      ，把菸盒包裝紙搬到我的貨車上，我載了快10次之後，才
      知道如何分辨，所以此時被告也會打電話叫我自己上貨，
      並在電話中交代我各載幾板，這幾次（應為4次，詳如後
      述）是由我駕駛堆高機上貨，另外這幾次中也有1、2次，
      因為被告打電話時已經酒醉，所以後來由「粘董」再打電
      話與我聯絡，指示我要出幾板，我每次竊得菸盒包裝紙後
      ，均將所竊取之菸盒包裝紙載至大榮貨運公司北一轉運中
      心，這是因為我的車子沒有升降尾門，如果沒堆高機，無
      法卸貨至他車，所以我向被告作此建議，我每次將所竊菸
      盒包裝紙載抵轉運中心後，均由我駕駛轉運中心之堆高機
      ，將菸盒包裝紙轉運至「粘董」等人所聯繫到場另一輛卡
      車上等語（見原審卷95年3月7日審判筆錄）。
（三）審酌另被告何易宗上開供述或證述，除均一致指稱係被告
      於上開時、地，指示其竊取上開菸盒包裝紙外，並對其2
      人之聯絡方式、聯絡時使用之電話門號、竊取菸盒包裝紙
      之方式，菸盒包裝紙載出廠區後，係由「粘董」等人負責
      接應等情，證述明確，且前後大致相符；而其所陳其與被
      告、「粘董」以上開門號行動電話互為聯絡竊取菸盒包裝
      紙之情形，亦有下列通聯紀錄可為補強，並有證人謝麗紅
      、郭泰平於原審審理時之證述可佐，其上開供述、證述足
      堪採信，其供述、證述可供採信之理由及相關之補強證據
      ，均詳述如下：
      (1)另被告何易宗上開所陳：被告曾以門號0000000000號行
        動電話與其門號0000000000、0000000000號行動電話互
        為通聯，通聯內容即為指示我竊取菸盒包裝紙；被告亦
        曾以門號0000000000號行動電話與取貨人「粘董」持用
        之門號0000000000號之行動電話互為通聯，通聯內容即
        為通知「粘董」等人接應等情，經查，門號0000000000
        號行動電話係被告持用，業據被告坦承在卷，而被告持
        用之此門號，於上開另被告何易宗所陳竊取菸盒包裝紙
        期間內，確實有與另被告何易宗持用之門號0000000000
        、0000000000號行動電話；另被告何易宗所稱「粘董」
        之人持用之門號0000000000號行動電話，互為密集之通
        聯等情，此有該等門號行動電話之通聯紀錄4份在卷可
        參。依該4份通聯紀錄顯示，被告甲○○持用之門號
        0000000000號行動電話，與另被告何易宗持用之門號
        0000000000、0000000000號行動電話間，在93年10月27
        日起，至94年1月12日止，即有高達134次之多，其中接
        通之次數有35次；與另被告何易宗所陳「粘董」持用之
        門號0000000000號行動電話間，在93年11月9日起，至
        94年1 月12日止，亦有多達14次之通聯情形，其中接通
        次數有8次；而該「粘董」之人持用之門號0000000000
        號與另被告何易宗持用之門號0000000000、0000000000
        號行動電話間之通聯情形，在93年11月9日起，至93年
        12月24 四日止，亦有12次，其中接通之次數為12次，
        而此等通聯之期間，均在另被告何易宗所指其受被告指
        使竊取菸盒包裝紙之期間內，另被告何易宗所陳被告以
        上開門號聯絡其竊取菸盒包裝紙及聯絡「粘董」接應等
        情，已有上開通聯紀錄可供補強，顯非憑空杜撰之詞。
        被告於原審審理中雖辯稱：渠雖有以電話與另被告何易
        宗聯繫過，但是要問他幾點要過來載運酒類標籤，或偶
        爾與其聯絡飲酒情事，另渠根本不認識門號0000000000
        號之行動電話持用人或「粘董」，更未曾與其聯絡過云
        云，然詰之證人謝麗紅證稱：另被告何易宗載運酒類標
        籤，是由伊負責電話聯絡，不是被告，伊也不會委託被
        告通知另被告何易宗來取貨等語（見原審卷第75、76、
        150頁），被告甲○○所稱其以電話與被告何易宗聯繫
        載運酒類標籤云云，即與證人謝麗紅之證述不符；且如
        前述，被告持用之上開門號與被告何易宗持用之上開門
        號，於93 年10月27日至94年1月12日間，有多達134次
        ，被告竟稱其係與被告何易宗偶爾撥打電話聯絡喝酒云
        云，顯與常情相違；而被告亦確實有與門號0000000000
        號之行動電持用人通聯之情形，且於93年11月9日至94
        年1月12日間，即有14次之多，亦如前述，被告辯稱渠
        根本不認識門號0000000000號之行動電持用人亦未與其
        聯絡云云，即與事實不符，被告此部分所辯，顯屬卸責
        之詞，均難採信。
      (2)另被告何易宗於95年3月7日原審審理時，就其先後13次
        竊取菸盒包裝紙中，有以其持用之上開門號行動電話與
        被告持用之上開門號、「粘董」持用之上開門號行動電
        話通聯之情形（即93年11月11、17、19、25日、93 年
        12月7、16、24日、94年1月12日等8次）亦明確證稱：
        93年11月11日我跟被告通聯，也有與「粘董」通聯，當
        天被告是打電話問我今天是否可以載菸盒出來，我就跟
        他說沒關係，請他把「粘董」電話給我，由我再跟「粘
        董」聯絡，後來我有打電話給「粘董」，「粘董」知道
        要出幾板菸盒，當天我有實際載菸盒3板，後來我把菸
        盒包裝紙交給「粘董」所指定之貨車；93年11月17日當
        天我有跟被告通聯，也有與「粘董」通聯，這天被告是
        先跟我講分攤酒錢的事，後來被告有講說要去林口廠載
        菸盒，被告跟我講要載3板菸盒；93年11月19日當天是
        被告打電話給我，他酒醉了，這天應該有載菸盒4板；
        93年11月25日當天我跟被告有通聯，這一次就是93年11
        月份最後一次載運菸盒；93年12月7日當天我跟被告有
        通聯，當天被告出車從中部回來，他下台中，所以他先
        打電話給我，要指示我載運菸盒，當天有載運菸盒，這
        是93年12月份第一次；93年12月16日我跟被告通聯是聯
        絡載運菸盒的事，這次就是93年12月份第二次載運菸盒
        ，當天就有載菸盒；93年12月24日我跟被告有通聯，這
        就是12月份最後一次載運菸盒，我也有打電話給「粘董
        」說今天可以出貨，要派車過來，我後來也有再回撥被
        告電話，跟他講說貨出完了；94年1月12日我與被告有
        以電話通聯，是談要載什麼貨；上開8次竊取時間，均
        係當天19時許前後，就是利用該廠物料課員工下班後竊
        取，且其中93年11月11、17日、93年12月7、16日4次，
        被告在場並駕駛堆高機上貨等語，參酌上引通聯紀錄，
        另被告何易宗所陳其竊取菸盒包裝紙之93年11月11日該
        次，被告係於當日9時28分28秒，即與另被告何易宗通
        聯，其後續與另被告何易宗、「粘董」各通聯一次，而
        另被告何易宗亦於當日與「粘董」通聯4次，且其中19
        時46分32秒與「粘董」之通聯，即另被告何易宗所稱當
        日竊取菸盒之後不久，而另被告何易宗當時之收發話基
        地台位置在桃園縣龜山鄉○○路58號5樓頂，此位置正
        好是另被告何易宗所陳其將菸盒包裝紙交「粘董」之北
        一轉運中心；93年11月17日該次，另被告何易宗持用之
        上開門號，確實有與被告持用之上開門號通聯8次（接
        通5次）、與「粘董」持用之上開門號通聯1次（接通1
        次），被告持用之上開門號亦有與「粘董」持用之上開
        門號通聯2次（接通0次），其中被告於當日19時20分9
        秒起，至21時17分47秒止與另被告何易宗之多次通聯時
        ，即另被告何易宗所稱當日竊取菸盒之前後，而被告當
        時之收發話基地台位置在桃園縣龜山鄉○○村○○路41
        號4樓頂，而此正好是被告持用之該門號於菸酒公司林
        口廠內收發話時之基地台；93年11月19日該次，另被告
        何易宗持用之上開門號，確實有與被告持用之上開門號
        通聯14次（接通3次）、與「粘董」持用之上開門號通
        聯1次（接通1次），被告持用之上開門號亦有與「粘董
        」持用之上開門號通聯1次（接通0次），其中被告於當
        日18時24分39秒起，至20時19分54秒止與另被告何易宗
        之多次通聯時間，即另被告何易宗所稱當日竊取菸盒之
        前後（依基地台位置顯示，被告不在廠區，詳如後述）
        ；93年11月25日該次，另被告何易宗持用之上開門號，
        確實有與被告持用之上開門號通聯12次（接通12次），
        其中被告於當日18時51分40秒起，至20時14分18秒止與
        另被告何易宗之多次通聯時間，即另被告何易宗所稱當
        日竊取菸盒之前後（依基地台位置顯示，被告不在廠區
        ，詳如後述）；93年12月7日該次，另被告何易宗持用
        之上開門號，確實有與被告持用之上開門號通聯4次（
        雖均未接通，然足證被告當天另持其他電話撥通，詳如
        後述）；93年12月16日該次，另被告何易宗持用之上開
        門號，確實有與被告持用之上開門號通聯3次（接通1
        次），其中被告於當日19時40分53秒與另被告何易宗之
        通聯，即另被告何易宗所稱當日竊取菸盒之前後，而被
        告當時之收發話基地台位置在桃園縣龜山鄉○○村○○
        路41號4樓頂，而此正好是該門號於菸酒公司林口廠內
        收發話時之基地台；93年12月24日該次，另被告何易宗
        持用之上開門號，確實有與被告持用之上開門號通聯7
        次（接通5次）、與「粘董」持用之上開門號通聯4次
       （接通4次），其中被告於當日20時52分53秒起，至21時
        11分51秒止與另被告何易宗之通聯之2次通聯，即另被
        告何易宗所稱當日竊取菸盒之前後（依基地台位置顯示
        ，被告不在廠區，詳如後述）；94年1月12日該次，另
        被告何易宗持用之上開門號，確實有與被告持用之上開
        門號通聯4次、被告持用之上開門號亦有與「粘董」持
        用之上開門號通聯1次（雖均未接通，然足認被告當天
        是當場告知另被告何易宗竊取菸盒包裝紙，詳如後述）
        ，被告持用之上開行動電話門號，於另被告何易宗所指
        竊取菸盒包裝紙之該8日，均有與另被告何易宗或「粘
        董」互有上開通聯情形，而其中有6次，均係於另被告
        何易宗所稱竊取時間之當日19時許前後，多次通聯，甚
        且另被告何易宗所指被告在場並駕駛堆高機上貨之4次
        中，其中93年11月17日、93年12月16日2次，依上開被
        告收發話之基地台位置顯示，竊取當時被告顯然仍在菸
        酒公司林口廠廠內，而菸酒公司林口廠之下班時間為16
        時30分許，業經證人謝麗紅於原審審理時證述明確，且
        為被告所是認，而被告於上開時間並未加班，亦有菸酒
        公司林口廠函覆被告93年6月1日至94年6月1日之加班紀
        錄一份在卷可稽，被告竟於下班時間之19時許前後，仍
        滯留於林口廠廠區內，核與另被告何易宗所陳該2次竊
        取菸盒包裝紙時，被告在場等情相符。
      (3)再詰之證人謝麗紅於95年1月3日原審審理時證述：94年
        1月12日當天我下午是請假去開會，出門前有去點貨，
        第2天上班時我發現菸盒包裝紙少3板，所以我有懷疑是
        大榮貨運的司機偷的，我就去警衛室查詢，警衛說另被
        告何易宗昨天載貨8板，所以我確定是另被告何易宗偷
        的，後來另被告何易宗跟我去警局作筆錄，另被告何易
        宗說林口廠有一個外號叫「球比」的人指使其將菸盒包
        裝紙運出去，另被告何易宗說球比會電話通知其取貨，
        球比就是被告等語（見原審卷第74、75頁），另被告何
        易宗係於遭謝麗紅懷疑時，即坦承全部犯行，且立即隨
        同謝麗紅前往警局製作筆錄，並主動指出指使之人即為
        外號叫「球比」之被告，是另被告何易宗顯無遭人指使
        而惡意污攀被告之可能，甚且被告亦自承其與另被告何
        易宗並無嫌隙，又曾經一同飲酒，顯為朋友關係，另被
        告何易宗應無故意污攀被告之理，參以另被告何易宗主
        要係受林口廠委託載運酒類標籤，另被告何易宗所陳剛
        開始時其根本無法分辨菸盒之種類，如何正確竊取取貨
        人所欲取得之菸盒數量、種類等情亦可採信，實難想像
        另被告何易宗在無任何內應之情形下，可以連續在該廠
        內竊取菸盒包裝紙13次之多。再詰之證人即台灣菸酒公
        司林口廠菸盒製造操作員郭泰平於95年1月17日原審審
        理時證述：93年11月18日前後某日18時至20時許，曾看
        到另被告何易宗在廠區載運占板，其上有一捆一捆之紙
        盒，這次另被告何易宗是自己開堆高機，另一次是93年
        12月7日18時至20時許，看到另被告何易宗在廠區載運
        占板，因為另被告何易宗是搬運一捆一捆之紙盒，酒類
        標籤不是一捆一捆，所以被告何易宗應該是搬運菸盒，
        93年11月18日前後這一次，我看到另被告何易宗時，也
        同時看到被告等語；是另被告何易宗該二次顯係在竊取
        菸盒包裝紙，而被告確實有一次在場無誤，而被告係負
        責載運菸盒包裝紙，顯然明知該菸盒包裝紙非另被告何
        易宗所可承運，被告當時在場又未阻止另被告何易宗載
        運菸盒包裝紙，益徵被告係與被告何易宗共犯甚明。綜
        上證人之證述及前開通聯紀錄，均在在顯示，另被告何
        易宗證稱其是受被告指使而與被告、「粘董」等人共為
        上開竊取菸盒包裝紙之犯行等情，應與事實相符而可採
        信。
      (4)被告之選任辯護人雖為被告辯稱：本案涉及被告罪證之
        部分，僅有另被告何易宗之證述，而依上開通聯紀錄顯
        示，另被告何易宗所稱其與被告共同竊取菸盒包裝紙之
        93年12月7日、94年1月12日2日，其二人雖有撥打電話
        情形，然均未接通，且該2日亦未有被告與綽號「粘董
        」之通聯紀錄；另被告何易宗關於取貨人持用手機門號
        ，與其手機門號之供述，前後陳述不一，另被告何易宗
        所為被告以電話聯絡竊取菸盒包裝紙之證述，顯有瑕疵
        ，難以採信云云；然查：
        另被告何易宗上開供述、證述已有前述證人謝麗紅、
          郭泰平之證述及相關通聯紀錄可供補強，業如前述，
          且審酌另被告何易宗前後之供述、證述，係稱被告或
          於另被告何易宗進廠載運酒類標籤時，當面告知另被
          告何易宗；或由被告以電話，聯絡另被告何易宗竊取
          菸盒包裝紙等情，是另被告何易宗除指被告有以電話
          聯絡之方式與其聯絡竊取菸盒包裝紙之情事外，亦指
          出被告曾以當面告知之方式，通知其竊取菸盒包裝紙
          之情事，而另被告何易宗於原審審理時證述：94年1
          月12日當天15、16時許，被告打電話給我說要出幾板
          菸盒包裝紙，交談僅3分鐘左右，被告交代我自己開
          堆高機上貨，被告除上開0000000000號門號外，還有
          另一支電話門號，我忘了被告是用哪一支電話門號與
          我聯絡等語，是另被告何易宗明白指出被告尚持用另
          一支不詳門號之行動電話，並曾用以聯絡竊取菸盒包
          裝紙，自尚難僅憑被告持用之上開門號行動電話於93
          年12月7日、94年1月12日未與另被告何易宗持用之上
          開門號電話接通，亦未與「粘董」持用之門號通聯，
          即指另被告何易宗上開所陳有何與事實不符之處，被
          告之選任辯護人此部分所辯，尚非可採。
        另被告何易宗於原審審理時證稱：93年12月7日當天
          是被告出車，從中部回來，他下台中，所以回來前，
          被告就先打電話給渠，指示渠載運菸盒包裝紙等語，
          而依93年12月7日被告0000000000號電話門號與另被
          告何易宗持用之上開門號未接通之通聯紀錄顯示，被
          告先於當日17時8分7秒撥打另被告何易宗持用之門號
          ，被告基地台位置在苗栗縣銅鑼鄉○○村○○○路12
          之1號；又於當日17時52分37秒撥打另被告何易宗持
          用之門號，被告基地台位置在桃園縣楊梅鎮○○路29
          4號3樓；又於當日18時零分39秒撥打另被告何易宗持
          用之門號，被告基地台位置在桃園縣楊梅鎮○○路29
          4號3樓；又於當日18時21分11秒撥打另被告何易宗持
          用之門號，被告基地台位置在桃園縣平鎮市○○路○
          段111巷2號2樓頂，雖上開通聯並未接通，然依被告
          發話之基地台移動情形顯示，被告當天確係由苗栗向
          北往桃園方向移動，核與另被告何易宗上開於原審審
          理時所證稱被告之行程完全相符，若非其二人確有通
          聯並接通聯絡，另被告何易宗如何得知被告上開行程
          ，另被告何易宗所陳當天被告從台中回來前，先打電
          話給渠，指示渠載運菸盒包裝紙等語，即非不可採信
          ；是其二人既有電話聯絡，而被告持用之0000000000
          號電話門號竟未與另被告何易宗持用之上開門號接通
          ，足認另被告何易宗所陳被告另持用一不詳號碼之行
          動電話等情，亦可採信。
        依94年1月12日被告以0000000000號電話門號與另被
          告何易宗上開門號通聯之未接通通聯紀錄顯示，被告
          於當日10時49分51秒起，至當日15時40分50秒止，先
          後4次撥打另被告何易宗持用之門號，而被告基地台
          位置均在桃園縣龜山鄉○○村○○路41號4樓頂，而
          此正好是被告持用之該門號於菸酒公司林口廠內收發
          話時之基地台位置，足認被告當天於此段時間內，均
          在菸酒公司林口廠廠區內，而另被告何易宗於此時間
          內，又會來到廠區載貨，是雖該日其二人電話未撥通
          ，然依其二人當時正好均在菸酒公司林口廠廠區內等
          情判斷，該次顯係如另被告何易宗所陳當面聯絡之情
          形，益徵被告何易宗上開供述、證述：被告有時是利
          用渠進廠載運酒類標籤時，當面告知載運菸盒包裝紙
          等語，亦與事實相符。
        至於門號0000000000號手機持用人為何人一節，另被
          告何易宗於警詢及原審審理時均明確陳述被告以門號
          0000000000號行動電話與渠門號0000000000、000000
          0000號行動電話互為通聯，取貨人則持用之門號0000
          000000號之行動電話與渠互為通聯等語，且有上開通
          聯紀錄可佐，其於偵查中所陳：取貨人會打我000000
          0000號電話與渠聯絡云云，顯係屬口誤所致；被告之
          選任辯護人以此質疑另被告何易宗陳述有瑕疵，委無
          可採。另依被告何易宗上開所陳，雖足認被告除持用
          上開0000000000號行動電話外，尚持用另一行動電話
          門號，然因另被告何易宗已忘記被告持用之門號號碼
          ，而此門號係由何人名義所申請，亦因被告始終否認
          犯行，而無從查知，是此部分已無調查之可能，然因
          被告持用之門號0000000000號行動電話，已分別與另
          被告何易宗、「粘董」有上開多次互為通聯之紀錄，
          僅此即足認另被告何易宗上開所陳與事實相符，是本
          件縱然無法查知被告持用之其他電話門號，亦不影響
          本件事實之認定，併此敘明。
（四）另被告何易宗於94年1月15日警詢時供稱：渠自93年9月中
      旬某日起，至94年1月12日止，先後在菸酒公司林口廠內
      ，竊取長壽淡菸包裝紙、長壽硬盒包裝紙，共13次，竊取
      方式是由渠駕駛大貨車至該廠，由被告或由渠駕駛堆高機
      將菸盒包裝紙堆入渠所駕駛之HU－711號大貨車上，隨即
      由渠運出廠區，並將菸盒包裝紙運送至大榮公司貨物轉運
      中心，由被告所聯絡之取貨人取貨，取貨人會支付5000元
      報酬給渠等語；於94年4月20日檢察官訊問時證述：渠與
      被告約定，由渠將菸盒包裝紙載運到大榮公司轉運站，被
      告會派人到轉運站取貨，取貨人會給渠5000元，直到94年
      1月間被發現為止等語；於95年3 月7日原審審理時證述：
      被告於93年9月初某日，請渠載運菸盒包裝紙，我渠是駕
      駛車牌ＨＵ-711號大貨車，因為該車沒有升降尾門，沒有
      堆高機不能上、下貨至他車，所以渠向被告建議，可將菸
      盒包裝紙載到大榮貨運公司北一轉運中心，以該中心之堆
      高機轉運至他車，渠先後偷運菸盒包裝紙13次，時間均是
      在當日19時許以後，其中約有10次被告在現場，大部分是
      由被告駕駛菸酒公司林口廠之堆高機，把菸盒包裝紙堆運
      至渠駕駛之貨車上，載了幾次後，渠才知道如何分辨菸盒
      包裝紙之種類，所以有時候被告因為喝酒醉，沒辦法回到
      菸酒公司林口廠，會或由被告或由「粘董」打電話交代渠
      要載何種菸盒包裝紙，並要渠自己駕駛菸酒公司林口廠之
      堆高機上貨，因為謝麗紅、洪美雲下班後，會將堆高機鑰
      匙放在1樓1號機第3個抽屜，所以渠可以自己去拿堆高機
      鑰匙，然後自己駕駛林口廠之堆高機上貨，這種情形大約
      有4次左右，包含94年1月12日該次；渠每次進廠載運菸盒
      包裝紙，都是因為渠在當日15時許前後，會先進廠合法載
      運菸酒公司林口廠託運之啤酒標籤，渠將啤酒標籤載運出
      廠時，渠會先跟警衛說因為酒標作不出來，渠晚一點還要
      再過來載，所以渠就利用第二次進廠之機會把菸盒包裝紙
      載出來，如果當天是載運3板菸盒包裝紙，渠都會在第一
      次進廠載運啤酒標籤時預留1板啤酒標貼，所以載運菸盒
      包裝紙時，就載貨車後面放1板啤酒標籤作為掩飾，渠各
      次偷運菸盒包裝紙之情形如下：第一次竊取菸盒包裝紙是
      93年9月中旬某日19時許，1次竊取菸盒包裝紙3板，這次
      是被告開堆高機上貨，這次渠還跟被告建議在大貨車車廂
      尾端放1板合法啤酒標籤，這次載3板菸盒包裝紙，渠獲取
      報酬5000元，但此次之後，載運菸盒包裝紙3板報酬是400
      0元，4板報酬是5000元；第2次竊取菸盒包裝紙是93年10
      月初某日，因為渠跟當天值班警衛很熟，渠跟警衛說貨物
      太多了，所以要再分2次載運，所以渠於當天接續2次進廠
      載菸盒包裝紙，每次各4板，後面也沒用啤酒標貼來擋，
      這2次警衛都沒有檢查，第1個4板是當天19時許進去載，
      第2個4板是當天20時許進去載，這8板都是被告幫渠上貨
      ；第3次竊取菸盒包裝紙是93年10月初某日至93年10月10
      日前某日，當天是19時許進去竊取菸盒包裝紙，渠進去後
      ，被告到渠車上跟渠說謝麗紅在現場，還不能出貨，所以
      渠在一個啤酒箱的廠區等了2個小時才載，這次也是被告
      開堆高機上貨，竊取菸盒包裝紙4板；第4次竊取菸盒包裝
      紙是93年10月底某日19時許，1次竊取菸盒包裝紙3板，是
      由被告開堆高機上貨；第5次竊取菸盒包裝紙是93年10月
      底某日20時許，與前次大約相隔1星期左右，1次竊取菸盒
      包裝紙3板，是由被告開堆高機上貨；第6次竊取菸盒包裝
      紙是93年11月初某日19時許，1次竊取菸盒包裝紙3板，是
      由被告開堆高機上貨，依渠與被告、「粘董」之通聯紀錄
      看來，這次應該是93年11月11日；第7次竊取菸盒包裝紙
      是93年11月月中某日19時許，1次竊取菸盒包裝紙4板，當
      天因為謝麗紅不在，而且當天值班警衛跟渠很熟，所以車
      後沒有放啤酒標貼，是由被告開堆高機上貨，依渠持用手
      機門號之通聯紀錄看來，這次應該93年11月17日；第8次
      竊取菸盒包裝紙是93年11月20日前後某日19時許，1次竊
      取菸盒包裝紙3板，這次被告不在場，由被告於當天下午
      打電話給我，指示渠載白長壽幾板、黃長壽幾板，渠就自
      己上貨，依渠持用手機門號之通聯紀錄看來，這次應該是
      93年11月19日；第9次竊取菸盒包裝紙是93年11月月底某
      日19時許，1次竊取菸盒包裝紙3板，這一次被告在場，但
      因為被告在旁邊跟一個機台操作人員聊天，所以由渠自己
      開堆高機上貨，依渠持用手機門號之通聯紀錄看來，這次
      應該是93年11月25日；第10次竊取菸盒包裝紙是93年12月
      月初某日19時許，1次竊取菸盒包裝紙4板，這次是由被告
      開堆高機上貨，依渠持用手機門號之通聯紀錄看來，這次
      應該是93年12月7日：第11次竊取菸盒包裝紙是93年12月
      月中某日19時許，1次竊取菸盒包裝紙4板，是由被告開堆
      高機上貨，依渠持用手機門號之通聯紀錄看來，這次應該
      是93年12月16日；第12次竊取菸盒包裝紙是93年12月底某
      日20時許，1次竊取菸盒包裝紙3板，被告是先在當天下午
      3點30分到4點之間打電話給渠，跟渠說要載幾板菸盒，並
      問渠幾點可以去載，幾點出廠，因為被告要聯絡「粘董」
      ，渠就跟被告說大概晚上8點多才可以去載，渠就請被告
      打電話給「粘董」，後來渠是當天20時許進去載菸盒包裝
      紙，渠自己開堆高機上貨，這次被告不在場，依渠持用手
      機門號之通聯紀錄看來，這次應該是93年12月24日；第13
      次竊取菸盒包裝紙是94年1月12日19時許，1次載運3板菸
      盒包裝紙，外面擋了1板的啤酒標貼，近20時許才出來，
      當天被告在下午打電話跟渠聯絡，他跟渠說要載幾板菸盒
      包裝紙，他問渠幾點可以載出來，渠說可以載3板，大約
      晚上8、9點多可以載出來，這一次被告不在場；上開13
      次將菸盒包裝紙載出菸酒公司林口廠後，都是由「粘董」
      、小賴及另一名年約五、六十歲之男子來取貨，前1、2次
      載運菸盒包裝紙，是由被告聯絡「粘董」等人，在菸酒公
      司林口廠附近的7-11便利商店等我，「粘董」等人會在該
      處攔渠的車，攔下來之後，就由渠帶路至北一轉運中心，
      後來被告與「粘董」等人改約到靠近渠公司之桃園縣龜山
      鄉○○路1號這邊新開的7-11便利商店等渠，渠看到他們
      車子就按喇叭，他們就會跟在渠後面至北一轉運中心，每
      次到達北一轉運中心後，「粘董」等人就會指派另一輛車
      號不詳之貨車過來接貨，渠就駕駛北一中心的堆高機，把
      菸盒包裝紙搬運到他們指定的貨車上，渠記得其中有1、2
      次，等了快2個小時，聯絡之貨車才到，除了上開第1次外
      ，渠每次載運4板菸盒包裝紙可獲取5000元報酬，3板菸盒
      包裝紙可獲取4000元報酬；報酬大部分是由小賴交給渠，
      有1、2次是該年約五、六十歲之男子交給等語。另被告何
      易宗上開供述、證述，明確交代其與被告於何時、何地，
      以何方式竊取菸盒包裝紙，其中九次係由被告，四次係由
      另被告何易宗駕駛上開堆高機將菸盒包裝紙堆上其所駕駛
      之大貨車，菸盒包裝紙載出廠區後，係由「粘董」等人負
      責接應，其並由「粘董」等人處，獲取多少報酬等細節，
      前後陳述一致，核無瑕疵，並有前開通聯分析可佐，益見
      被告犯行灼然。
（五）再參以證人謝麗紅於94年4月20日檢察官訊問時證稱：93
      年9月開始伊發現長壽菸包裝紙短少，經查訪後，於同年
      12月間發現可能是另被告何易宗將菸盒包裝紙載離工廠，
      94年一月十二日伊請假，伊於翌日回來清點菸盒包裝紙後
      ，又發現短少，伊向警衛及同事查證後，確認另被告何易
      宗94年1月12日晚上，有去載菸盒包裝紙等語；於95年1月
      3日原審審理時證稱：伊現於菸酒公司林口印刷廠擔任財
      務管理的工作，而本案發生當時，伊是在物料科擔任物料
      倉儲工作，伊於93年9月底發現菸盒包裝紙短少3板，1板
      是480ＴＰ，1ＴＰ是1000張包裝紙，1張包裝紙就是1包20
      支香煙，當時伊以為是伊自己的帳目做錯，可是後來都查
      不出來，同年10月中又發現短少長壽20支硬盒包裝紙3板
      ，1板112ＴＰ；同年10月底，又陸續發現短少菸盒包裝紙
      ，伊再次清點庫存，發現短少更多，在10月底是短少長壽
      20支硬盒1792ＴＰ，淡菸菸盒包裝紙短少960ＴＰ，到了
      同年11月5日，伊下班時再去清點數量，結果同年11月8日
      上班時，伊發現又短少2板長壽20支硬盒，這時伊就肯定
      是被偷竊，到同年11月底，伊再次清點數量，發現長壽20
      支盒短少784ＴＰ，淡菸菸盒包裝紙短少2880ＴＰ，到了
      同年12 月中旬又發現淡菸菸盒包裝紙短少2400ＴＰ，長
      壽20支硬盒短少672ＴＰ，伊知道東西確實被偷了，一直
      到94 年1月12日當天下午，伊請假去開會，伊要出門前有
      去點貨，等到翌日即13日伊上班時，伊又發現短少長壽20
      支硬盒336ＴＰ，因為伊知道大榮貨運的車子是密閉的，
      所以伊懷疑是大榮貨運的司機偷的，伊就跑到警衛室問昨
      天大榮貨運是載運酒標籤幾板，警衛跟伊說是帶8 板，但
      查證後發現當天只能載運酒標籤5板，伊確定大榮貨運司
      機竊取菸盒包裝紙沒錯，上開期間內，菸酒公司林口廠總
      計失竊長壽20支硬盒包裝紙3584ＴＰ，淡菸菸盒包裝紙76
      80ＴＰ等語；證人王錦塘於95年1月17日原審審理時證述
      ：
      本件案發時伊在菸酒公司林口廠擔任物料課長，督導一些
      儲運成品、綜理物料課全部事務，香菸包裝成品，是放在
      廠區一樓，香菸包裝成品是一板一板裝，謝麗紅負責清點
      菸盒包裝，失竊之包裝盒是在一樓凹板機旁邊失竊等語；
      證人洪美雲於95年1月3日原審審理時證述：伊現於菸酒公
      司林口廠擔任成品儲藏，成品指酒類、菸類標籤，案發當
      時伊是管理印刷的紙張原材料，94年年初謝麗紅發現菸盒
      包裝紙有短少，伊知道失竊之總數量，淡菸菸盒包裝紙是
      7680ＴＰ，20支硬盒是3584ＴＰ等語；比對上開證人所陳
      菸酒公司林口廠遭另被告何易宗等人竊取之菸盒包裝紙之
      時間、數量等，均核與另被告何易宗上開供述、證述相符
      。
（六）再參以證人黃奇複於95年1月17日原審審理時證稱：本件
      案發時伊擔任門口警衛，負責門禁管制、物品出入的檢查
      ，物品要出去時，伊要看出貨單，另被告何易宗大部分都
      是當天15、16時許進廠載運貨物，伊遇過另被告何易宗1
      天進廠提貨2次之情形有2次，第1次時間我忘了，第2次就
      是94年1月12日，這次另被告何易宗第1次進廠載貨是當天
      下午，出廠時，伊看到最外面那板是酒標，另被告何易宗
      說當天物品很多，一次載運不完，要再來第二次，這次伊
      沒有上車檢查，因為車子上不去，伊看到堆在最外面的是
      酒標，但裡面物品看不到，因為當時天黑了，所以板數看
      不清楚，伊只看出貨單，後來另被告何易宗於當天19時許
      再次進廠，約十幾分鐘後出廠，出廠時載運4板貨物，最
      外面1板是酒標，另外還有3板，但是看不出裝什麼等語；
      證人郭泰平於95年1月17日原審審理時證述：伊在菸酒公
      司擔任技術員，負責機器生產的操作員，工作地點在一樓
      製造課，機器離廠房的門約10幾步，伊於93年11月18日前
      後某日之16至18時間某時許，看到另被告何易宗在廠區載
      運占板紙盒，另被告何易宗是自己開堆高機，伊看到另被
      告何易宗時，也同時看到被告，另外伊於93年12月7日18
      時至20時許，也有看到另被告何易宗在廠區搬貨，當時沒
      有其他物料課的人在旁，但伊有於當天14、15時許，在廠
      區內看到被告；伊看到的這2次，另被告何易宗所搬運占
      板上面的貨物都是用帶子綑起來，是一捆一捆的，不是一
      整箱，因為酒類標籤是一整箱，所以另被告何易宗應該是
      載運菸盒包裝紙等語；證人黃明嵩於95年1月17日原審審
      理時證稱：伊在公司製造課製盒股，伊上班位置在一樓，
      菸盒堆放是在樓上，伊的機器是在一樓門口，也有一些菸
      盒是堆在一樓，就在伊機器旁邊，伊於94年1月12 日晚間
      看到另被告何易宗載貨，伊有看到另被告何易宗用堆高機
      搬運我們菸盒，是一板一板的，當時伊、郭泰平在上班，
      另外也有一次看過另被告何易宗下班後來載貨，時間忘記
      了等語，亦核與另被告何易宗所陳其係利用駕駛上開大貨
      車合法載運菸酒公司所託運之酒類標籤離廠時，先向該廠
      大門警衛誆稱：因需運之酒類標籤甚多，無法一次運離，
      需再次進廠載運云云，隨即於離廠後之同日某時許，再次
      駕駛上開大貨車，以要進入廠內載運前次未載離之酒類標
      籤為由，由該廠警衛同意放行後，進入該廠區內，再駕駛
      菸酒公司林口廠所有用以堆放各式菸盒包裝紙、酒類標籤
      之堆高機，將菸盒包裝紙堆上其所駕駛之大貨車載離廠區
      等情相符。
（七）此外，並有台灣菸酒股份有限公司林口印刷廠物品出門許
      可證影本2份（94年1月10日、12日）、長壽淡煙包裝紙樣
      品1張、長壽黃菸硬盒樣品1張、長壽香菸包裝盒失竊盤點
      結果報告表影本1份、0000000000號、0000000000號門號
      申登人資料各1份、0000000000號、0000000000號、00000
      00000號、0000000000號門號通聯記錄各一份、臺灣菸酒
      股份有限公司林口印刷廠失竊案失竊名稱、時間、批次、
      數量明細表影本1份在卷可稽。
（八）綜上，被告確有於附表所載時間、地點，或由被告或由另
      被告何易宗駕駛菸酒公司林口廠之堆高機，先後竊取菸酒
      公司林口廠所有之菸盒包裝紙13次，並均由另被告何易將
      所竊菸盒包裝紙載出廠區後，交「粘董」等人，另被告何
      易宗並自「粘董」等人處，取得附表所載之運費報酬等情
      ，至堪認定。
（九）另被告何易宗於原審審理時明確交代其各次竊取菸盒包裝
      紙之板數為93年9月竊取菸盒包裝紙3板；93年10月間竊取
      菸盒包裝紙8板、4板、3板、3板；93年11月間竊取菸盒包
      裝紙3板、4板、3板、3板；93年12月間竊取菸盒包裝紙4
      板、4板、3板；94年1月12日竊取菸盒包裝紙3板等情，而
      依菸酒公司林口廠所提出之失竊名稱、時間、批次、數量
      明細表1份所載，該公司於93年9月遭竊淡菸菸盒包裝紙14
      40ＴＰ；同年10月遭竊淡菸菸盒包裝紙960ＴＰ；長壽20
      支硬盒1792ＴＰ；同年11月遭竊淡菸菸盒包裝紙2880ＴＰ
      ，長壽20支硬盒784ＴＰ；同年12月遭竊淡菸菸盒包裝紙
      2400ＴＰ，長壽20支硬盒672ＴＰ；94年1月12日遭竊長壽
      20支硬盒336ＴＰ，參酌證人謝麗宏於原審審理時證述：
      淡菸菸盒包裝紙1板是480ＴＰ，長壽20支硬盒1板112ＴＰ
      等情，換算結果，菸酒公司林口廠93年9月失竊菸盒包裝
      紙3板；93年10月間失竊菸盒包裝紙18板；93年11月間失
      竊菸盒包裝紙13板；93年12月間竊取菸盒包裝紙11板；94
      年1月12日竊取菸盒包裝紙3板，此正與另被告何易宗上開
      證稱其各次竊取菸盒包裝紙之時間、數量完全吻合。
（十）再依證人謝麗紅於95年1月3日原審審理時證稱：伊等之前
      雖曾發生過帳目問題，就是伊出貨單少打，可是貨已經出
      去了，所以會發生帳目與貨量不符之情形，但是伊回頭查
      帳還是可以找出錯誤，但這一次回頭找也找不出來，然此
      次遭竊後，伊有拿出相關單據反覆核對，始終找不出原因
      ，後來確定是遭竊等語；證人王錦塘於95年1月17日原審
      審理時證稱：本案發生時謝麗紅是庫守，負責清點菸盒包
      裝紙成品，菸盒包裝紙運出後，曾有發生錯誤的情形，但
      很少發生，且此種情形對方會直接退貨，我們收回來後，
      會另外再送貨，也會更正錯誤，所以伊任職期間，很少發
      生帳面短少情形，一般成品發生短少，差距都很少，至於
      不良品部分，退回來也有帳，不會有誤差等語。足認菸酒
      公司林口廠於93年9月起，至94年1月12日止，所短少之菸
      盒包裝紙，均為被告、另被告何易宗二人所竊取無誤。
（十一）另被告何易宗於原審審理時陳明：93年11月19日、25日
        、同年12月24日、94年1月12日等4次，均是由其駕駛堆
        高機將菸盒包裝紙堆上其所駕駛之貨車上等語，而依上
        引通聯紀錄顯示，被告持其上開門號行動電話收發話時
        ，其當時之收發話基地台位置，均在桃園縣龜山鄉○○
        村○○路41號4樓頂，比對另被告何易宗所稱其自己駕
        駛堆高機上貨之93年11月19日，被告先後與另被告何易
        宗互為通聯14次，其中當日18時43分55秒起，至20時19
        分54秒止之通聯，即另被告何易宗所稱當日竊取菸盒之
        前後，被告當時之收發話基地台位置分別為桃園縣龜山
        鄉○○○路6號6樓頂、桃園縣龜山鄉○○村○○○路9號
        等處；93年11月25日該日，被告先後與另被告何易宗互
        為通聯12次，其中當日17時48分27秒起，至19時28分45
        秒止之通聯，即另被告何易宗所稱當日竊取菸盒之前後
        ，而被告當時之收發話基地台位置分別在桃園縣龜山鄉
        華亞園區○○○路268號4樓頂、桃園縣龜山鄉○○○路6
        號6樓頂等處；93年12月24日該次，被告先後與另被告
        何易宗互為通聯7次，其中當日16時14分3秒該次通聯，
        被告當時之收發話基地台位置在台北縣新店市○○路99
        號4樓頂，其後當日20時52分53秒之再次通聯，即另被
        告何易宗所稱當日竊取菸盒之後，被告當時之收發話基
        地台位置在桃園縣龜山鄉○○○路75號處；94年1月12
        日被告亦於17時12分52秒與「粘董」通聯，此為另被告
        何易宗所稱當日竊取菸盒之前不久，而被告當時之收發
        話基地台位置在桃園縣龜山鄉○○○路28號13樓頂處，
        是上開時間內，被告持上開門號行動電話收發話之基地
        台位置，有3次係在行進間，且均非桃園縣龜山鄉○○
        村○○路41號4樓頂，另被告何易宗所陳當時係由其駕
        駛堆高機自行上貨，即可採信。
（十二）另被告何易宗雖於原審審理時另證稱：93年11月17日當
        天，被告不在林口廠裡面，被告只用電話告訴渠要載多
        少云云，然其於同次審理時亦陳明：93年11月第二次竊
        取菸盒包裝紙，是月中某日19時許，與前一次大約相隔
        一星期左右，這一次是載4板，這一次被告在場，他有
        開堆高機幫我上貨等語，而93年11月間第一次竊取菸盒
        包裝紙是93年11月11日，第二次即為同年月17日，是被
        告何易宗上開所稱93年11月間第二次竊取菸盒包裝紙，
        即是指93年11月17日甚明，是其於原審審理時係一稱被
        告在場並開堆高機上貨，一稱被告不在場，是當時被告
        是否在場，仍有釐清之必要，依上引通聯紀錄顯示，93
        年11月17日，被告先後與另被告何易宗互為通聯8次，
        其中當日19時20分9秒起，至21時17分47秒止之7次通聯
        ，即另被告何易宗所稱當日竊取菸盒之前後，被告當時
        之收發話基地台位置均在桃園縣龜山鄉○○村○○路41
        號4樓頂處，是被告當時應在菸酒公司林口廠廠內，是
        此部分，自應以另被告何易宗所陳被告在場並開堆高機
        上貨等語為可採信。綜上足認被告、另被告何易宗先後
        13次竊取菸盒包裝紙，其中附表編號8、9、12、13該4
        次，係由另被告何易宗駕駛堆高機，將菸盒包裝紙堆上
        其所駕駛之貨車上；其餘9次則均是被告在場並駕駛堆
        高機，將菸盒包裝紙堆上另被告何易宗所駕駛之貨車上
        之事實，亦堪認定。
（十三）綜上所述，本件事證明確，被告前述否認犯行之所辯，
        顯無可採。被告之犯行堪以認定。
二、核被告所為，係犯刑法第320條第1項之竊盜罪。檢察官起訴
    書認被告係公務員，而其所為係犯同法第336條第２項之業
    務侵占罪云云，惟查被告僅係受派在菸酒公司林口廠物料課
    負責駕駛該廠堆高機將該廠所印製之各式菸盒包裝紙堆上載
    運貨車並隨車前往目的地交貨、卸貨之搬運工工作，並不負
    責貨物之保管之責，業如前述，檢察官此部分起訴法條，容
    或有誤，惟本件起訴社會事實相同，本院爰依法變更起訴法
    條。被告與另被告何易宗、姓名年籍不詳綽號「粘董」之成
    年男子、綽號「小賴」之成年男子及另一名年約五、六十歲
    之男子等人關於本案，彼等間有犯意之聯絡及行為之分擔，
    均為共同正犯。被告行為後，刑法第56條連續犯之規定，業
    於94年1月7日修正公布刪除，並於95年7月1日施行，則被告
    之犯行，因行為後新法業已刪除連續犯之規定，此刪除雖非
    犯罪構成要件之變更，但顯已影響行為人刑罰之法律效果，
    自屬法律有變更，依新法第2條第1項規定，比較新、舊法結
    果，仍應適用較有利於被告之行為時法律即舊法論以連續犯
    （最高法院95年第8次刑事庭會議決議參照）。又行為後法
    律有變更者，依修正前刑法第2條第1項之規定，以適用裁判
    時法為原則，如行為時法有利於行為人，則例外適用行為時
    法；依修正後刑法第2條第1項規定，以適用行為時法為原則
    ，惟如裁判時法有利於行為人，則例外的適用裁判時法。被
    告先後多次犯行，時間緊接，所犯構成要件相同，顯係基於
    概括之犯意而為，為連續犯，應以一罪論，並依法加重其刑
    。
三、原審以被告事證明確，而予論科，固非無見。惟查被告行為
    後，刑法第10條第2項關於公務員之定義規定，已經修正公
    布，修正後之刑法第10條第2項規定「稱公務員者，謂下列
    人員：一、依法令服務於國家、地方自治團體所屬機關而具
    有法定職務權限，以及其他依法令從事於公共事務，而具有
    法定職務權限者。二、受國家、地方自治團體所屬機關依法
    委託，從事與委託機關權限有關之公共事務者。」，惟如前
    述，被告僅係受派在菸酒公司林口廠物料課負責駕駛該廠堆
    高機將該廠所印製之各式菸盒包裝紙堆上載運貨車並隨車前
    往目的地交貨、卸貨之搬運工工作，並不具有任何法定職務
    權限，亦無任何法定職務權限，其所從事者亦非與委託機關
    權限有關之公共事務，是被告顯非修正後刑法第10條第2項
    所稱之公務員，原審未及適用新修正之規定，遽認被告係依
    法令從事公務之人員，而論被告以貪污治罪條例第4條第1項
    第1款竊取公有財物罪，顯有未洽。被告上訴意旨否認犯罪
    ，固非可採。惟原判決既有前述可議，即屬無可維持，應由
    本院將原判決撤銷改判。爰審酌被告為菸酒公司之員工，竟
    勾結外人，利用工作上之機會，竊取其公司所有之財物價值
    高達四百七十九萬五千九百零四元，至今尚未尋回，亦未賠
    償損害，所生法益侵害嚴重，惡性匪淺，及犯後否認犯行之
    態度等一切情狀，量處如主文第2項所示之刑，以示懲儆。
據上論斷，應依刑事訴訟法第369條第1項前段、第364條、第299
條第1項前段、第300條，修正刑法第2條第1項前段、修正前第
320條第1項、第28條、修正前第56條、罰金罰鍰提高標準條例第
1條，判決如主文。
本案經檢察官李良忠到庭執行職務。
中    華    民    國    95    年    8    月    17    日
                  刑事第三庭審判長法  官  許國宏
                                  法  官  楊貴志
                                  法  官  林銓正
以上正本證明與原本無異。
檢察官如不服本判決，應於收受送達後10日內向本院提出上訴書
狀，其未敘述上訴之理由者並得於提起上訴後10日內向本院補提
理由書（均須按他造當事人之人數附繕本）。
                                  書記官  陳玲憶
中    華    民    國    95    年    8     月    17    日
附錄：本案論罪科刑法條全文
中華民國刑法第320條第1項
（普通竊盜罪、竊佔罪）
意圖為自己或第三人不法之所有，而竊取他人之動產者，為竊盜
罪，處 5 年以下有期徒刑、拘役或 5 百元以下罰金。


司法院資訊處製作；財團法人民間司法改革基金會備份。
